臺灣高等法院刑事裁定
110年度抗字第794號
抗  告  人
即  受刑人  李永威




上列抗告人即受刑人因聲請定其應執行刑案件，不服臺灣基隆地
方法院中華民國110年4月15日裁定（110年度聲字第334號），提
起抗告，本院裁定如下：
    主  文
抗告駁回。                                              
    理  由
一、原裁定意旨略以：抗告人即受刑人甲○○犯如附表所示各罪，
    經法院先後判處如附表所示之刑，均經確定在案，有各該判
    決書及本院被告前案紀錄表在卷可查，本件經受刑人請求檢
    察官聲請定應執行刑，有聲請定應執行刑聲請狀附卷可稽，
    檢察官以原審為上開案件之犯罪事實最後判決法院，聲請定
    其應執行刑，洵屬有據。爰審酌受刑人所犯各罪多為詐欺罪
    ，責任非難之重複程度較高，並權衡受刑人所犯各罪之犯罪
    時間間隔、罪質、整體非難評價等，定其應執行之刑為有期
    徒刑6年6月等語。
二、抗告意旨略以：受刑人所犯各罪時間相近，犯罪手法相似，
    如以實質方式累加定其應執行刑，顯將超過行為不法之內涵
    而違反罪責相當原則，請撤銷原裁定，予以減輕刑度云云。
三、按數罪併罰之定應執行之刑，係出於刑罰經濟與責罰相當之
    考量，並非予以犯罪行為人或受刑人不當之利益，為一種特
    別的量刑過程，相較於刑法第57條所定科刑時應審酌之事項
    係對一般犯罪行為之裁量，定應執行刑之宣告，乃對犯罪行
    為人本身及所犯各罪之總檢視，除應考量行為人所犯數罪反
    應出之人格特性，並應權衡審酌行為人之責任與整體刑法目
    的及相關刑事政策，在量刑權之法律拘束性原則下，依刑法
    第51條第5款之規定，採限制加重原則，以宣告各刑中之最
    長期為下限，各刑合併之刑期為上限，但最長不得逾三十年
    ，資為量刑自由裁量權之外部界限，並應受法秩序理念規範
    之比例原則、平等原則、責罰相當原則、重複評價禁止原則
    等裁量權之內部抽象價值要求界限之支配，使以輕重得宜，
    罰當其責，俾符合法律授與裁量權之目的，以區別數罪併罰
    與單純數罪之不同，兼顧刑罰衡平原則（最高法院100年度
    台上字第21號裁判要旨參照）。
四、經查，受刑人犯如附表所示各罪，先後經法院判決確定在案
    ，有各判決書、裁定書、本院被告前案紀錄表在卷可稽，檢
    察官依受刑人之請求向原審聲請定其應執行之刑，經原審審
    核卷證結果，認其聲請為正當，詳敘其裁量之理由後，依刑
    事訴訟法第477條第1 項、刑法第50條第1項、第2項、第53
    條、第51條第5款等規定，裁定應執行有期徒刑6年6月。經
    核原審所定應執行刑分別係各宣告刑中刑期最長之有期徒刑
    2年以上，各刑合併之有期徒刑16年3 月以下之範圍內，並
    未逾越刑法第51條第5 款之界限，復未較先前曾定應執行刑
    直接加計結果更為不利（附表編號1至10所示之罪，前經臺
    灣苗栗地方法院109年度聲字第1273號裁定應執行有期徒刑4
    年；附表編號11至12所示之罪，前經臺灣新北地方法院109
    年度訴緝字第40號判決應執行有期徒刑2年；與附表編號13
    、14所示之宣告刑加計後合計刑期為7年7月），並無違裁量
    權之內部性界限，核屬法院裁量職權之適法行使，尚無不合
    。抗告意旨主張應考量其所犯各罪之犯罪時間密接性及個人
    情狀，以定其應執行之刑，請求重新定刑云云，惟查，受刑
    人所犯附表所示各罪，其中附表編號1至6、8至12、14為詐
    欺取財罪，罪質固然相近，然犯罪期間係自105年6月間至10
    6年9月，且前後加入不同詐欺集團負責「車手頭」、「車手
    」等工作，而與所屬詐欺集團成員共同從事詐欺取財犯行，
    使被害人陷於錯誤而交付財物，致多數被害人受有財產損害
    ；另附表編號7所犯為施用毒品罪、編號12則係犯侵占罪，
    與上開詐欺取財罪犯行，罪質不同，原裁定已審酌受刑人所
    犯各罪多數為詐欺取財罪，並就其所犯數罪之類型、次數、
    各罪之侵害法益、罪質、犯罪情節等情狀為整體評價後而為
    裁量，並無違反比例原則、平等原則、罪刑相當原則、重複
    評價禁止原則之情形，亦無逸脫法律秩序理念及法律目的之
    內部性界限。
五、受刑人抗告意旨仍執前詞，指摘原裁定不當，為無理由，應
    予駁回。　
據上論斷，應依刑事訴訟法第412 條，裁定如主文。
中　　華　　民　　國　　110 　年　　5 　　月　　25　　日
                  刑事第二十二庭審判長法　官  洪于智
                                      法　官  陳銘壎
                                      法　官  汪怡君
以上正本證明與原本無異。
如不服本裁定，應於收受送達後五日內向本院提出再抗告狀。
                                      書記官  賴怡孜
中　　華　　民　　國　　110 　年　　5 　　月　　26　　日
附表：
（臺灣基隆地方檢察署下稱基隆地檢，臺灣新北地方檢察署下稱
新北地檢，臺灣宜蘭地方檢察署下稱宜蘭地檢，臺灣桃園地方檢
察署下稱桃園地檢，臺灣新竹地方檢察署下稱新竹地檢，臺灣苗
栗地方檢察署下稱苗栗地檢，臺灣雲林地方檢察署下稱雲林地檢
）
編號  １ ２ ３ 罪名  詐欺 詐欺 詐欺 宣告刑  有期徒刑1年2月 有期徒刑8月 有期徒刑1年4月 犯罪日期  105年8月16日至19日 105年8月15日 105年6月27日 偵查機關年度案號  桃園地檢105 年度少連偵字第205號、偵字第21671號 桃園地檢105 年度少連偵字第205號、偵字第21671號 宜蘭地檢106年度少連偵緝字第4號 最後事實審 法院 臺灣桃園地方法院 臺灣桃園地方法院 臺灣宜蘭地方法院  案號 106年度審訴字第1678號 106年度審訴字第1678號 106年度訴字第404 號  判決日期 107年1月12日 107年1月12日 106年11月30日 確定判決  法院 臺灣桃園地方法院 臺灣桃園地方法院 臺灣宜蘭地方法院  案號 106 年度審訴字第1678號 106 年度審訴字第1678號 106 年度訴字第404 號  確定日期 107年2月26日 107年2月26日 107年3月30日 備註  桃園地檢107年度執字第4760號  宜蘭地檢107 年度執字第1271號   編號１至經臺灣苗栗地方法院109年度聲字第1273號定應執行有期徒刑4年   
編號  ４ ５ ６ 罪名  詐欺 詐欺 詐欺 宣告刑  有期徒刑1年3月 有期徒刑1年3月 有期徒刑1年1月 犯罪日期  105年8月12日、15日、18日、19日 105年8月11日 105年7月12日 偵查機關年度案號  新北地檢105 年度少連偵字第303號、偵字第35517號 新北地檢105 年度少連偵字第303號、偵字第35517號 新北地檢105 年度少連偵字第303號、偵字第35517號 最後事實審 法院 臺灣新北地方法院 臺灣新北地方法院 臺灣新北地方法院  案號 106 年度審訴緝字第48、49號 106 年度審訴緝字第48、49號 106 年度審訴緝字第48、49號  判決日期 107年1月12日 107年1月12日 107年1月12日 確定判決  法院 臺灣高等法院 臺灣高等法院 臺灣高等法院  案號 107年度上訴字第1581號 107年度上訴字第1581號 107年度上訴字第1581號  確定日期 107年8月17日 107年8月17日 107年8月17日 備註  新北地檢107年度執字第15137號     編號１至經臺灣苗栗地方法院109年度聲字第1273號定應執行有期徒刑4年   
編號  ７ ８ ９ 罪名  毒品危害防制條例 詐欺 詐欺 宣告刑  有期徒刑3月 有期徒刑1年7月 有期徒刑2年 犯罪日期  106年11月15日 106年9月8日 106年1月12日、16、18日 偵查機關年度案號  桃園地檢107年度毒偵字第7號 雲林地檢106年度偵字第5480號 新竹地檢107年度少連偵字第22號 最後事實審 法院 臺灣桃園地方法院 臺灣雲林地方法院 臺灣新竹地方法院  案號 107 年度壢簡字第551 號 106年度訴字第851號 109年度訴緝字第26號  判決日期 107年7月13日 107年1月17日 109年6月19日 確定判決  法院 臺灣桃園地方法院 臺灣雲林地方法院 臺灣新竹地方法院  案號 107 年度壢簡字第551 號 106年度訴字第851號 109年度訴緝字第26號  確定日期 107年10月3日 109年6月1日 109年7月28日 備註  桃園地檢107 年度執字第15018號 雲林地檢109年度執字第2216號 新竹地檢109年度執字第3945號   編號１至經臺灣苗栗地方法院109年度聲字第1273號定應執行有期徒刑4年   
編號     罪名  詐欺 詐欺 詐欺 宣告刑  有期徒刑1年3月 有期徒刑1年2月 有期徒刑1年8月 犯罪日期  105年8月17日 106年8月16日 106年8月24日、25日 偵查機關年度案號  苗栗地檢105 年度偵字第5941號 新北地檢106年度偵字第33656、35250號 新北地檢106年度偵字第33656、35250號 最後事實審 法院 臺灣苗栗地方法院 臺灣新北地方法院 臺灣新北地方法院  案號 109 年度訴緝字第11號 109年度訴緝字第40號 109年度訴緝字第40號  判決日期 109年7月7日 109年7月15日 109年7月15日 確定判決  法院 臺灣苗栗地方法院 臺灣新北地方法院 臺灣新北地方法院  案號 109 年度訴緝字第11號 109年度訴緝字第40號 109年度訴緝字第40號  確定日期 109年8月13日 109年8月19日 109年8月19日 備註  苗栗地檢109年度執字第2880號 新北地檢109年度執字第12989號（編號、經臺灣新北地方法院109年訴緝字第40號判決定應執行有期徒刑2年）    編號１至經臺灣苗栗地方法院109年度聲字第1273號定應執行有期徒刑4年   
編號    以下空白 罪名  侵占 詐欺  宣告刑  有期徒刑3月 有期徒刑1年4月  犯罪日期  104年11月19日 105年12月14日  偵查機關年度案號  桃園地檢105 年度偵字7674號 基隆地檢109年度偵緝字第191號  最後事實審 法院 臺灣桃園地方法院 臺灣基隆地方法院   案號 109年度審易緝字第47號 109年度訴字第628號   判決日期 109年10月29日 110年1月21日  確定判決  法院 臺灣桃園地方法院 臺灣基隆地方法院   案號 109年度審易緝字第47號 109年度訴字第628號   確定日期 109年12月14日 110年2月22日  備註  桃園地檢110年度執字第1365號 基隆地檢110年度執字第539號